【裁判字號】    88,交上易,2322
【裁判日期】    890111
【裁判案由】    過失傷害
【裁判全文】
臺灣高等法院台中分院刑事判決                八十八年度交上易字第二三二二號
    上  訴  人  臺灣彰化地方法院檢察署檢察官
    被      告  甲○○
    選任辯護人  王仁聰
右上訴人因被告過失傷害案件，不服臺灣彰化地方法院八十八年度交易字第二十九號
中華民國八十八年四月二十日第一審判決（起訴案號：臺灣彰化地方法院檢察署八十
八年度偵字第一六五號），提起上訴，本院判決如左：
      主  文
原判決撤銷。
甲○○從事業務之人，因業務上之過失傷害人，處有期徒刑肆月，如易科罰金，以
佰元折算壹日。
    事  實
一、甲○○任職於錦興通運股份有限公司，擔任營業大貨車駕駛職務，為從事業務之
    人，其於民國八十七年十月二十三日，駕駛車ＸＰ─二九六號營業用貨櫃車，載
    運汽車引擎及馬達心等物，沿彰化縣彰化市○○路由北往南行駛，本應注意汽車
    載運貨物必須穩妥，車門應能關閉良好，物品應綑紮牢固，堆放平穩，且依客觀
    情形，並無不能注意之情事，竟疏未注意，未將車廂門關妥，於同日十九時三十
    分許，行經該路大肚橋南下車道第八支路燈處時，超越丙○○所駕駛，同方向行
    駛在前之ＫＸＴ─五○七號機車時，所駕駛貨櫃車車廂因車身震動而敞開，內載
    之汽車引擎向外掉落，致撞擊丙○○所駕駛之機車，致丙○○人車倒地，因而受
    有頭部外傷合併腦挫傷、顏面外傷(多處裂傷、擦傷)、右手腕骨折等傷害。
二、案經丙○○訴請彰化縣警察局彰化分局報請台灣彰化地方法院檢察署檢察官偵查
    起訴。
    理  由
一、右揭事實業據被告甲○○坦承不諱，核與告訴人丙○○指訴及現場目擊證人乙○
    ○於警訊、偵查中供證情節相符，並有驗傷診斷書及道路交通事故調查報告表各
    乙件及照片三幀附卷可按，是告訴人之傷害，係由於被告行為所致，至為明確。
    按汽車載運貨物必須穩妥，車門應能關閉良好，物品應綑紮牢固，堆放平穩，道
    路交通安全規則第七十七條第二款定有明文。被告駕駛貨車載運物品自應注意上
    揭規定，且非不能注意，乃竟疏未注意，以致肇事致人受傷，其有過失顯然，而
    被告之之過失行為與告訴人之受傷，自有相當因果關係，事證明確，被告之犯行
    堪以認定。
二、檢察官上訴及告訴人聲請上訴意旨略以：被告為營業大貨車駕駛，於酒後竟疏未
    注意將貨櫃門關妥栓緊，致所載運之引擎不堪路面顛簸而震落，罔顧他人安全，
    且肇事後逃逸，原審僅從被告庭訊之懊悔假象，量處輕刑，難收懲儆之效等語。
    惟查：I被告於肇事後經警方對其為酒精測試結果，並無酒精反應等情，有酒精
    測試紀錄表一紙附警訊卷可憑，是告訴人所指被告酒後駕駛一節尚乏具體證據。
    (2)被告於肇事後，在距離一、二百公尺的橋頭停了一下，本以為要回頭，竟繼續
    前行，經路人騎機車追趕，告知肇禍後，始回頭處理等情，已據現場目擊證人吳
    宏景於本院調查時證述綦詳，查被告肇事時為晚間七時三十分，其是否察覺因車
    廂敞開，貨物掉落而肇事，有合理之可疑，況於路人以機車追趕，告知肇事後，
    被告即返回處理之情況觀之，被告是否構成肇事逃逸，亦乏積極證據足資證明。
三、核被告所為係犯刑法第二百八十四條第二項前段之業務過失傷害罪。原審予以論
    罪科刑固非無見，惟被告為職業駕駛人，其因本件過失致告訴人受有頭部外傷合
    併腦挫傷、顏面外傷 (多處裂傷、擦傷)、右手腕骨折等傷害，住院達兩週，至
    今尚未完全康復，傷害情節重大，被告於肇事後，未與告訴人達成和解，且無法
    允諾提供相當之賠償金額，上訴意旨指摘原判決量刑過輕應屬有據，應予撤銷改
    判。爰審酌上情、被告之過失程度、生活狀況、智識程度及其他一切情狀，量處
    如主文第二項所示之刑，並諭知易科罰金之折算標準。
四、據上論結，應依刑事訴訟法第三百六十九條第一項前段、第三百六十四條、第二
    百九十九條第一項前段、刑法第二百八十四條第二項前段、第四十一條，罰金罰
    鍰提高標準條例第一條前段、第二條前段，判決如主文。
本案經檢察官丁○○到庭執行職務。
中      華      民      國      八十九    年     一     月     十一     日
                                    臺灣高等法院臺中分院刑事第十二庭
                                            審判長法  官  洪  耀  宗
                                                  法  官  郭  同  奇
                                                  法  官  劉  登  俊
右正本證明與原本無異。
不得上訴。
                                                  書記官  朱  敏  諄
中      華      民      國    八十九     年      一       月    十三    日
                                           Ｆ


司法院資訊處製作；財團法人民間司法改革基金會備份。
